【裁判字號】    90,台上,4323
【裁判日期】    900713
【裁判案由】    貪污
【裁判全文】
最高法院刑事判決                                九十年度台上字第四三二三號
    上  訴  人  甲○○
右上訴人因貪污案件，不服台灣高等法院台南分院中華民國九十年四月二十五日第二
審判決（九十年度上訴字第二三七號，起訴案號：台灣雲林地方法院檢察署八十九年
度偵字第三二六九號），提起上訴，本院判決如左：
    主  文
上訴駁回。
    理  由
按刑事訴訟法第三百七十七條規定：上訴於第三審法院，非以判決違背法令為理由，
不得為之。是提起第三審上訴，應以原判決違背法令為理由，係屬法定要件；如果上
訴理由狀並未依據卷內訴訟資料具體指摘原判決不適用何種法則或如何適用不當，或
所指摘原判決違法情事，顯與法律規定得為第三審上訴理由之違法情形不相適合時，
均應認其上訴為違背法律上之程式，予以駁回。本件原判決撤銷第一審之科刑判決，
改判仍論上訴人以連續依據法令從事公務之人員，意圖得利，擅提公款罪，判處有期
徒刑壹年，褫奪公權壹年，緩刑貳年。係依憑上訴人於法務部調查局雲林縣調查站、
偵查中、及歷審之自白，及證人施宏榮、謝力文、吳塗情、詹志彬、蘇東風、李太平
等人之證詞，並參酌雲林縣北港鎮農會水埔里辦公處活期存款存摺〔戶名：水埔里辦
公處，帳號：雲林縣北港鎮農會000－000－0000000－0號〕影本、客
戶往來明細表影本、水埔里辦公處現金簿影本、北港鎮農會取款憑條及存入憑條等影
本等證據資料，而為論斷，已敘述其所憑之證據及認定之理由。從形式上觀察，原判
決並無不適用法則或適用法則不當之違法情形存在。按貪污治罪條例著重在懲治貪污
，澄清吏治，即凡有藉公務之身分或機會，得不法利益者，均在處罰之列，而該條例
第五條第一項擅提公款罪，係以行為人在主觀上有圖利於己或第三人，而擅權私自提
領公款為構成要件，有此行為即成立犯罪，縱事後復將擅提款項悉數繳還，亦無解於
已成立之犯罪。上訴意旨以其擅提公款之目的係為母親重病之花費，意只在暫時挪用
，而非永久占有，且所用款項已返還公庫，並無得利之不法意圖，且縱有得利，亦屬
上訴人之母得利云云，而指摘原判決論處上訴人貪污罪責為適用法則不當，顯係就該
條項之犯罪構成要件有所誤解，上訴意旨徒執陳詞爭辯，並未就原判決所為論斷究竟
如何違背法令，依據卷內訴訟資料具體指明，難認已符合首揭法定之第三審上訴要件
，其上訴違背法律上之程式，應予駁回。
據上論結，應依刑事訴訟法第三百九十五條前段，判決如主文。
中      華      民      國     九十     年      七      月     十三     日
                              最高法院刑事第十一庭
                                  審判長法官  林  增  福
                                        法官  邵  燕  玲
                                        法官  吳  昆  仁
                                        法官  陳  世  雄
                                        法官  惠  光  霞
      右正本證明與原本無異
                                              書  記  官
中      華      民      國     九十     年      七      月     二十     日


司法院資訊處製作；財團法人民間司法改革基金會備份。
